臺灣桃園地方法院小額民事判決
110年度桃小字第2150號
原      告  凱基商業銀行股份有限公司


法定代理人  魏寶生  
訴訟代理人  蘇智亮  
被      告  姚洪正  


上列當事人間請求清償債務事件，於中華民國111年4月13日言詞
辯論終結，本院判決如下：
    主      文
被告應給付原告新臺幣陸萬伍仟貳佰伍拾參元，及自民國一一Ｏ
年七月五日起至清償日止，按年息百分之十四點二計算之利息，
暨自民國一一Ｏ年八月六日起至清償日止，逾期在六個月以內者
，按上開利率百分之十計算，超過六個月者，按年息百分之一點
八計算之違約金。違約金每次最高連續收取期數為九期。
原告其餘之訴駁回。
訴訟費用新臺幣壹仟元由被告負擔。
本判決第一項得假執行。
    事實及理由
一、原告主張：被告前向原告申辦信用貸款新臺幣（下同）10萬
    元，約定自民國109年10月16日起111年10月16日止，分24期
    按月平均攤還本息，借款利率以年息13.41%計算，但如有延
    滯還款，則得加計延滯時之指數利率計息（本件延滯時指數
    利率為0.79%，故合計利率為年息14.2%）；另約定如有任一
    期債務未依約清償本息，其餘部分視為全部到期，且若未按
    期還款，尚須就逾期在6個月以內者，按上開利率10%，逾期
    超過6個月者，按上開利率20%計收違約金。其後被告未依約
    還款，迄於110年7月4日，尚積欠借貸本金65,253元未為清
    償。故依消費借貸之法律關係提起本件訴訟，請求被告清償
    債務。並聲明：被告應給付原告65,253元，及自110年7月5
    日起至清償日止，按年息14.2%計算之利息，暨自110年8月6
    日起至清償日止，逾期在6個月以內者，按上開利率10%計算
    ，逾期超過6個月者，按上開利率20%計算之違約金，每次最
    高連續收取9期。
二、被告經合法通知，未於言詞辯論期日到場，亦未提出書狀為
    任何聲明或陳述以供本院參酌。　　
三、原告上開主張，業據其提出個人信用貸款契約書及放款歷史
    交易明細查詢結果等為據，足認屬實。從而，原告請求被告
    給付借貸本金65,253元，及自110年7月5日起至清償日止，
    按年息14.2%計算之利息，即屬有據。
四、然按約定之違約金額過高者，法院得減至相當之數額，民法
    第252 條定有明文。而契約當事人約定之違約金是否過高，
    應依一般客觀之事實、社會經濟狀況、當事人實際上所受損
    害及債務人如能如期履行債務時，債權人可享受之一切利益
    為衡量標準，以求公平。本件契約雖約定被告如遲延還款，
    除遲延利息外，尚須就逾期6個月以下者按約定年息之10% 
    ，超過6個月者，按約定年息之20%計收違約金；但本院審酌
    原告因被告遲延給付，除受有利息損失外，並未有其他積極
    損害，且修正後民法第205條已於110年7月20日施行，規定
    約定利率超過年息16% 者，超過部分之約定為無效；於此之
    後，如仍以原定比率計收違約金，則其利息與違約金合計之
    比率將逾越法定利率上限，與上開法律考量近年來存款利率
    大幅調降之社會現況而為修正之精神違背，而有不當。爰就
    原告上開違約金請求，就逾期超過6個月部分酌減為按年息1
    .8%計算。至於其請求逾期6個月以內之違約金部分，未逾此
    限度，尚無另為酌減之必要，應予准許。
五、綜上所述，原告依消費借貸之法律關係，請求被告給付如主
    文第1項所示，即屬有據，應予准許。逾此範圍之請求，則
    無理由，應予駁回。
六、本判決第1項係適用簡易訴訟程序所為被告敗訴之判決，依
    民事訴訟法第389條第1項第3款之規定，應依職權宣告假執
    行。
七、訴訟費用負擔之依據：民事訴訟法第79條。 　　
中　　華　　民　　國　　111 　年　　4 　　月　　29　　日
                  桃園簡易庭  法  官  陳逸倫
以上為正本係照原本作成。
如不服本判決，應於送達後20日內，向本院提出上訴狀並表明上
訴理由，如於本判決宣示後送達前提起上訴者，應於判決送達後
20日內補提上訴理由書（須附繕本）。
如委任律師提起上訴者，應一併繳納上訴審裁判費。   
中　　華　　民　　國　　111 　年　　4 　　月　　29　　日
                              書記官  潘昱臻
附錄：
一、民事訴訟法第436條之24第2項：
　  對於小額程序之第一審裁判上訴或抗告，非以其違背法令為
    理由，不得為之。
二、民事訴訟法第436條之25：
　  上訴狀內應記載上訴理由，表明下列各款事項：
　  ㈠原判決所違背之法令及其具體內容。
　  ㈡依訴訟資料可認為原判決有違背法令之具體事實。
三、民事訴訟法第471條第1項：（依同法第436條之32第2項規定
    於小額事件之上訴程序準用之）
    上訴狀內未表明上訴理由者，上訴人應於提起上訴後20日內
    ，提出理由書於原第二審法院；未提出者，毌庸命其補正，
    由原第二審法院以裁定駁回之。